臺灣高雄地方法院刑事判決　　　　　　　　　　　　　九十一年度易字第八一七號
　　公　訴　人　臺灣高雄地方法院檢察署檢察官
　　被　　　告　甲○○
右列被告因違反商標法案件，經檢察官提起公訴（九十年度偵字第一三三號），
本院判決如左：
    主  文
甲○○共同連續明知為意圖欺騙他人，於同一商品使用相同於他人註冊商標之圖樣之
商品而販賣，處拘役肆拾日，如易科罰金，以參佰元折算壹日。
扣案如附表所示之仿冒商標手錶共貳拾伍只均沒收。
    事  實
一、甲○○明知如附表所示之商標圖樣，分別係瑞士勞力士錶廠（下稱勞力士錶廠）
    、荷蘭商佳得國際公司（下稱佳得公司）、瑞士國亞米茄股份有限公司（下稱亞
    米茄公司）、瑞士商比雅給特公司（下稱比雅給特公司）、瑞士商香奈兒股份有
    限公司（下稱香奈兒公司）、瑞士商雷達鐘錶公司（下稱雷達鐘錶公司）、奧得
    曼必固鐘錶製造有限公司（下稱奧得曼公司）、西德商萬寶龍文具有限公司（下
    稱萬寶龍公司）向我國經濟部中央標準局（已於民國八十八年一月二十六日改制
    為智慧財產局）申請註冊登記，取得各如附表所示期間指定使用於錶類等商品之
    商標專用權，均係相關大眾所共知之商標，竟與姓名年籍不詳綽號「小陳」之成
    年男子共同基於意圖營利之概括犯意聯絡，明知綽號「小陳」者所販入之仿冒手
    錶並非上開公司所生產，竟自九十年四月間起，意圖欺騙他人，未經上開公司之
    同意或授權，以每趟新台幣（下同）二百元之代價，替綽號「小陳」者收送上開
    仿冒手錶並銷售予鄭陳秀珠等不特定人牟利，足以生損害於勞力士錶廠、佳得公
    司、亞米茄公司、比雅給特公司、香奈兒公司、雷達鐘錶公司、奧得曼公司、萬
    寶龍公司。嗣於九十年六月十三日十九時四十分許，在高雄市○○區○○路八十
    八號一樓『松』精品店內，為警查獲，當場扣得仿冒上開公司如附表所示之手錶
    廿五只。
二、案經內政部警政署保安警察第二總隊報由臺灣高雄地方法院檢察署檢察官偵查起
    訴。
    理  由
一、訊據被告甲○○矢口否認有上開犯行，辯稱前開扣獲之物品係綽號「小陳」之男
    子叫伊到修理師傅處拿回給他的云云。然查，被告右開犯行已據告訴代理人劉廷
    耀於警訊中指訴綦詳，而扣案證物均屬仿冒商標手錶之情，亦經證人劉廷耀於本
    院審理中證述屬實，並有鑑定證明一份、照片六禎、中華民國商標註冊證影本八
    份附卷及仿冒商標之勞力士手錶二只、卡地亞手錶二只、亞米茄手錶三只、伯爵
    手錶十二只、香奈兒手錶一只、雷達手錶一只、愛彼手錶三只、萬寶龍手錶一只
    扣案可稽。另證人即查獲之警員康建誠於本院審理時亦到庭證稱：我們接獲線報
    ，便聲請搜索票去搜索，我們去的時候被告與店員坐在櫃台，並拿三支手錶與店
    員在那裡交談，我們就問被告來這裡作何事，她說來買東西，我們就把她帶到旁
    邊，並叫她先把手錶放在桌上，我們就問這三支錶是誰的，店員說這些錶是要送
    給被告拿去修理的，後來我們在店裡面櫃台旁邊的椅子上搜到一個袋子，裡面也
    有仿冒品，我就問這袋子是誰的，他們剛開始都說不是他們的，後來店員才說袋
    子是被告的，被告後來也承認這袋子是她的。這些手錶是被告的，松精品店內也
    有查獲，松精品店是另案移送，後來我們就通知鑑定人來鑑定，鑑定結果是仿冒
    的，剛開始店員沒有說錶是要送修，後來店員才說這些手錶是要送修的，查獲的
    時候，這些手錶只是用透明塑膠袋包裝著，沒有其他盒子，當場被告沒有說要送
    去那裡修理，我們問她時，她也沒有辦法交代要送去那裡修理等語。參以被告甲
    ○○自承當日查扣之仿冒手錶係代「小陳」向修理師傅拿回，然竟無法交代修理
    師傅為何人？以被告係成年智力成熟正常之人，既自承與綽號「小陳」不詳姓名
    男子認識二個月，並已知情「小陳」指示代收之手錶皆係仿冒品，衡諸常情，豈
    會不加聞問，被告竟繼續聽候「小陳」指示至各處收送仿冒手錶，顯見被告與「
    小陳」間有相互信任關係，理應留下對方聯繫電話，被告竟供稱不知如何聯繫，
    且竟連「小陳」姓名、年籍、住居所均不知，實有違常理，難以令人置信。又經
    本院於審理時當場勘驗上開查扣之仿冒品手錶，該手錶均僅用塑膠袋包裝，並無
    其他外盒，且手錶新穎，顯非顧客送修情形，被告所辯無非係事後狡辯卸責之詞
    ，委無可採。此外扣案之手錶，其上所使用之商標，俱與如附表所示商標圖樣相
    同，復經鑑定人員瑞士鐘錶同業公會台灣聯絡處主任劉廷耀鑑定屬實，事證明確
    ，被告上開犯行洵堪認定。
二、核被告意圖欺騙他人，於同一商品使用相同於他人註冊商標之圖樣之商品而販賣
    ，所為係犯商標法第六十三條之意圖販賣仿冒商標商品罪。又被告與姓名年籍不
  詳綽號「小陳」之成年男子間，就上開犯行，有犯意聯絡及行為分擔，均應論以
    共同正犯；被告以一販賣仿冒商品之行為，同時侵害瑞士勞力士錶廠多家法益，
    應依刑法第五十五條前段為想像競合犯；被告先後多次犯行，時間緊接，手法相
    同，觸犯構成要件相同之罪名，顯係基於概括犯意為之，為連續犯，應依刑法第
    五十六條規定，論以一罪，並依法加重其刑。審酌被告貪圖不法利益，意圖販賣
    仿冒他人商標之商品，侵害商標權人之商標信譽及經濟利益，惟念其無前科紀錄
    ，素行良好，惟犯後毫無悔意，矯詞卸責，態度不佳等一切情狀，酌情量處如主
    文所示之刑，並諭知易科罰金之折算標準。扣案如附表所示之仿冒手錶計二十五
    只，依商標法第六十四條規定，不問屬於犯人與否，宣告沒收。
據上論斷，應依刑事訴訟法第二百九十九條第一項前段，商標法第六十三條、第六十
四條，刑法第十一條前段、第二十八條、第五十五條前段、第五十六條、第四十一條
第一項，罰金罰鍰提高標準條例第二條，判決如主文。
中      華      民      國      九十一      年    四    月    二十五    日
                                  臺灣高雄地方法院刑事第二庭
                      法  官    陳志銘
右正本證明與原本無異。
如不服本判決，應於判決送達後十日內，向本院提出上訴狀。
                                      書記官    洪生輝
中      華      民      國      九十一      年    四    月    二十九    日
